臺灣桃園地方法院刑事交通事件裁定　　　　　　　　九十一年度交聲字第一八八號
　　異　議　人
　　即受處分人　甲○○
右列受處分人因違反道路交通管理處罰條例案件，對於臺北市交通事件裁決所於民國
九十一年四月十日以北市裁三字第駕裁２２—Ａ９Ｋ０００４１０號違反道路交通管
理事件裁決書所為之處分聲明異議，本院裁定如左：
    主  文
異議駁回。
    理  由
一、異議意旨略以：異議人甲○○雖於民國九十一年三月十三日夜間，駕駛車牌號碼
    Ｂ八—四五二號自用小客車沿重慶南路往南行經寶慶路口時，該交通號誌突因在
    場執行勤務之交通警察以手控方式操作直接自綠燈轉為紅燈，致其於通過路口時
    ，誤以為仍得繼續前行，而於發現號誌切換為紅燈時，急踩煞車而將上開所行駛
    之自用小客車停放於機車停放區，是本件顯係執勤員警疏忽所致不當取締，應予
    撤銷。
二、按「汽車駕駛人，駕駛汽車有左列情形之一，而本章各條無處罰之規定者，處新
    臺幣九百元以上一千八百元以下罰鍰：三不遵守道路交通標誌、標線、號誌之指
    示者；」，道路交通管理處罰條例第六十條第二項第三款定有明文。本件裁決機
    關以異議人於上開時地於紅燈時汽車占用機車停放區之事證明確，依上開法條之
    規定，裁處異議人罰鍰新台幣九百元。
三、經查：異議人於九十一年三月十三日下午十時十七分，確曾駕駛前開小客車，於
    該路口號誌自動儀控狀態下，行經上開地點時，遇紅燈占用機車停放區之標線內
    一節，業據證人即當場取締之員警趙志潔於本院九十一年五月十五日調查時證稱
    ：「當天我是負責特種警衛勤務，有警衛車輛要經過重慶南路該路段，我們就站
    在路旁，等候警衛車隊經過，就要將號誌改為人工操控，當時警衛車隊還沒有到
    現場，所以該路段的號誌仍是自動控制，我看見異議人的車輛，紅燈停放在機車
    停放區。」、「當天舉發時，是在自動儀控的狀況下舉發的，而我們除非是警衛
    隊聯繫不當，突然到達路口，才會以手工控制，而縮短黃燈的時間外，我們因為
    跟警衛隊都有無線電聯絡，所以這種情形很少，因為這樣會造成用路人的危險，
    但真的有這種情形發生，我們也不會舉發搶過路口或超過停止線的駕駛。」、「
    （問：你確定當天是自動儀控的嗎）我確定。」，並有臺北市政府警察局舉發違
    反道路交通管理事件通知單一紙附卷可稽，堪信為真實。雖異議人辯稱：當日係
    舉發員警以手控方式操作號誌，致其煞車不及才會將車停放於機車停放區標線內
    ，倘非手控操作，焉有該路口前後號誌均屬綠燈，僅該路口轉為紅燈云云。惟查
    ：證人趙志潔於本院九十一年五月十五日調查時堅稱：當時係屬自動儀控狀態下
    ，並未調整黃燈秒差，會有前後路口號誌不一之情形，可能係因其於二、三十分
    鐘前到達現場時，曾經先行試控儀控是否正常所致等語，而異議人亦自承當日遭
    舉發前及舉發時，並無任何警備車通過，並衡之異議人經過該路口時，證人趙志
    潔所欲等待之警備車既尚未經過該路口，證人趙志潔即尚無以手控方式操作號誌
    必要之常情，足認證人趙志潔前述當日係屬自動儀控狀態之證言，堪予採信。異
    議人僅以該處號誌與前後路口號誌不一云云，執詞辯稱該處係屬手工儀控且無黃
    燈號誌，致其不及煞車云云，顯係事後卸責之詞，尚難採信。是異議人上開違規
    情事，事證明確。原處分機關依道路交通管理處罰條例第六十條第二項第三款規
    定，裁處新臺幣九百元罰鍰，於法核無違誤，亦屬妥適，本件異議人之異議為無
    理由，應予駁回。
據上論斷，應依道路交通管理處罰條例第八十七條第二項、道路交通案件處理辦法第
十九條，裁定如主文。
中      華      民      國    九十一    年      五      月    三十一    日
                              臺灣桃園地方法院交通法庭
                                      法  官  簡  婉  倫
右正本證明與原本無異。
如不服本裁定，應於送達後五日內，向本院提出抗告狀。
                                      書記官  王  泰  元
中      華      民      國    九十一    年      五      月    三十一    日
